臺灣彰化地方法院員林簡易庭小額民事判決
110年度員小字第282號
原      告  磊豐國際資產管理股份有限公司

法定代理人  張司政  
訴訟代理人  溫錦坤  
被      告  施坤佑  


上列當事人間請求清償債務事件，本院於民國110年9月6日言詞
辯論終結，判決如下：
    主    文
被告應給付原告新臺幣柒仟壹佰貳拾元暨新臺幣壹佰元之違約金
。
原告其餘之訴駁回。
訴訟費用新臺幣壹仟元由被告負擔。
本判決第一項得假執行；但被告如以新臺幣柒仟壹佰貳拾元為原
告預供擔保，得免為假執行。
    事實及理由
一、原告主張：被告向訴外人法商佳信銀行股份有限公司台北分
    公司（下稱佳信銀行）申請信用貸款，嗣被告未依約繳款，
    迄今信用貸款尚積欠新臺幣（下同）7,120元及違約金，佳
    信銀行於民國94年12月5日將前揭債權讓與原告，爰依消費
    借貸與債權讓與等法律關係，提起本件訴訟等語。並聲明：
    被告應給付原告7,120元，及自94年12月6日起至清償日止，
    按月給付400元之逾期手續費即違約金。
二、被告則以：伊同意返還，但現沒有辦法還等語。
三、得心證之理由：
    原告主張之前開事實，業據其所提消費性信用商品約定書、
    債權讓與證明書、報紙公告、交易明細等件為證，且被告表
    示同意返還等語，堪信原告之主張為真正。從而，原告依消
    費借貸、債權讓與等法律關係，請求被告為如主文第1項所
    示本金之給付，為有理由，應該准許。又按約定之違約金額
    過高者，法院得減至相當之數額，民法第252條定有明文。
    原告請求被告應給付7,120元，及自94年12月6日起至清償日
    止，按月給付400元之逾期手續費即違約金，然本院審酌原
    告未舉證證明因被告遲延清償借款，受有何損害，佐以原告
    請求違約金之起算日為94年12月6日，距今已逾15年，亦未
    限定收取違約金之期數，如許原告長期收取違約金，尚非允
    當，是本院認兩造所約定應給付之違約金額顯屬過高，爰依
    民法第252條規定酌減違約金至100元為適當，原告逾此部分
    之違約金請求，為無理由，應予駁回，故本院認為原告請求
    之違約金應酌減為100元，始為適當。綜上，原告依消費借
    貸及債權讓與之法律關係，請求被告給付如主文第1項所示
    之本金、違約金為有理由，應予准許；逾此範圍之請求，為
    無理由，應予駁回。
四、本件原告勝訴部分係依小額程序所為被告敗訴之判決，依民
    事訴訟法第436條之20規定，應依職權宣告假執行，並依同
    法第392條第2項規定，依職權宣告被告如預供擔保後，得免
    為假執行。
五、按各當事人一部勝訴、一部敗訴者，其訴訟費用，由法院酌
    量情形，命兩造以比例分擔或命一造負擔，或命兩造各自負
    擔其支出之訴訟費用，民事訴訟法第79條定有明文。本件原
    告之訴一部為有理由、一部無理由，本院審酌原告敗訴部分
    係有關於違約金過高部分，認第一審訴訟費用全數由被告負
    擔為適當。經查本件訴訟費用為原告繳納的第一審裁判費1,
    000元，因此，本院一併確定被告應該負擔的訴訟費用額為1
    ,000元。
中　　華　　民　　國　　110 　年　　9 　　月　　17　　日
                臺灣彰化地方法院員林簡易庭
                          法  官  楊鑫忠
以上正本係照原本作成。
如對本判決不服，得於送達後20日內以判決違背法令為理由，向
本院提起上訴狀(須附繕本)。
中    華    民    國   110    年    9    月     17    日
　　　　　　　　　　　　　書記官  張清秀